# 请教关于非经常性损益的填报

提问人：ahchuyu123 时间：2011-11-24 23:06:02
企业本期发生同一控制下合并，假如子公司期初至合并日的利润总额为 100 ，所得税为 25 ，净利润为 75 ，在合并报表中列报非经常性损益的时候，同一控制下企业合并产生的子公司起初至合并日的净损益那里填 75 ；或者填 100 ，在下面的所得税影响额填 25 ，哪种填法是正确的？

回答人：chenyiwei
应直接填写 75 。

提问人：steven2816 时间：2015-01-09 21:25:50
那被同一控制下合并的公司的损益中也有政府补助、非流动资产处置损失等项目，是否在非经营性损益鉴证报告中无需填列数据？请教陈版主

回答人：chenyiwei
在“同一控制下企业合并产生的子公司期初至合并日的当期净损益”中填列该项目全部金额之后，其中的“政府补助”、“非流动资产处置损益”等单项项目就无需再次在对应的项目中列示，否则就重复了。

提问人：wjcpa9568 时间：2015-04-15 18:04:25
陈总，如果公司本期亏损，但非经常损益中计算下来是正数，这时要考虑所得税吗？

回答人：chenyiwei
非经常性损益的所得税影响为以下两者之差：（ 1 ）合并利润表中的所得税费用；（ 2 ）假设不存在非经常性损益项目的情况下，合并报表层面的所得税费用。以上均含当期和递延所得税费用。